【裁判字號】    92,交抗,945
【裁判日期】    921128
【裁判案由】    聲明異議
【裁判全文】
臺灣高等法院臺中分院刑事裁定                    九十二年度交抗字第九四五號
    抗  告  人  甲○○
    即受處分人
右抗告人因聲明異議案件，不服臺灣彰化地方法院中華民國九十二年十月三十一日所
為裁定（九十二年度交聲字第三八八號）提起抗告，本院裁定如左：
      主  文
抗告駁回。
      理  由
一、按受處分人，不服道路交通管理處罰條例第八條主管機關所為之處罰，得於接到
    裁決書之翌日起二十日內，向管轄地方法院聲明異議，同條例第八十七條第一項
    定有明文；次按依前開規定向法院聲明異議之期間，自裁決送達之翌日起算，並
    得依法扣除在途期間及聲請回復原狀；又交通法庭認聲明異議不合法律上之程式
    或其異議權已喪失者，應以裁定駁回之，但其不合法律上之程式可補正者，應先
    定期命為補正，逾期不補正者，即予駁回，亦為道路交通案件處理辦法第十二條
    、第十八條所明定。原裁定以車牌號碼四三九─三○四六號機車之原登記名義人
    為受處分人甲○○，於民國（下同）九十年六月十二日二十時三十五分許，關係
    人張哲維駕駛上開車牌號碼四三九─三○四六號機車，行經彰化縣員林鎮○○○
    路一五五號前時，因使用註銷牌照行駛公路（註銷日期為八十四年三月三十一日
    ），為彰化縣警察局員林分局莒光派出所警員取締舉發，原處分機關交通部公路
    總局台中區監理所彰化監理站於九十二年七月二十三日以彰監五字第裁六四─Ｉ
    00000000號裁決書，對汽車所有人裁處罰鍰新臺幣（下同）七千二百元
    ，並扣繳牌照，且於九十二年七月二十五日將裁決書送達於受處分人位於彰化縣
    永靖鄉竹東巷七號之住處，由受處分人之媳黃淑美收受之事實，亦有裁決書郵寄
    收件回執及中華郵政股份有限公司彰化郵局郵務科簡覆表各一紙在卷可憑。查受
    處分人聲明異議之法定期間為二十日，加上在途期間為二日，共為二十二日，應
    至同年八月十六日即已屆滿。詎受處分人竟遲至同年八月二十一日始具狀聲明異
    議，顯已逾法定聲明異議之期間，且無從補正使其合法，是其聲明異議顯不合法
    律上之程式，爰依道路交通案件處理辦法第十八條前段之規定，予以裁定駁回，
    經核於法並無違誤。至受處分人抗告意旨雖指稱：上開車牌號碼四三九─三○四
    六號機車早已於八十四年間註銷，並非伊所駕駛，告發單也非伊簽名云云。但查
    受處分人之聲明異議既已逾期而不合法，法院即無實體審究之必要，是其抗告並
    無理由，應予駁回。
二、據上論結，應依刑事訴訟法第四百十二條，裁定如主文。
中      華      民      國    九十二  年    十一      月    二十八      日
                                   臺灣高等法院臺中分院刑事第八庭
                                         審判長法  官  羅  得  村
                                               法  官  陳  毓  秀
                                               法  官  劉  榮  服
右正本證明與原本無異。
不得再抗告。
                                               書記官  陳  俞  豪
中      華      民      國    九十二     年     十二     月     二      日
                                                                        Ｆ


司法院資訊處製作；財團法人民間司法改革基金會備份。
